{"present": {"1 Singular": {"Affirmative": "saibhr\u00edm", "Question": "an saibhr\u00edm?", "Negative": "n\u00ed shaibhr\u00edm"}, "2 Singular": {"Affirmative": "saibhr\u00edonn t\u00fa", "Question": "an saibhr\u00edonn t\u00fa?", "Negative": "n\u00ed shaibhr\u00edonn t\u00fa"}, "3 Singular": {"Male": {"Affirmative": "saibhr\u00edonn s\u00e9", "Question": "an saibhr\u00edonn s\u00e9?", "Negative": "n\u00ed shaibhr\u00edonn s\u00e9"}, "Female": {"Affirmative": "saibhr\u00edonn s\u00ed", "Question": "an saibhr\u00edonn s\u00ed?", "Negative": "n\u00ed shaibhr\u00edonn s\u00ed"}}, "1 Plural": {"Compressed": {"Affirmative": "saibhr\u00edmid", "Question": "an saibhr\u00edmid?", "Negative": "n\u00ed shaibhr\u00edmid"}, "Extended": {"Affirmative": "saibhr\u00edonn muid", "Question": "an saibhr\u00edonn muid?", "Negative": "n\u00ed shaibhr\u00edonn muid"}}, "2 Plural": {"Affirmative": "saibhr\u00edonn sibh", "Question": "an saibhr\u00edonn sibh?", "Negative": "n\u00ed shaibhr\u00edonn sibh"}, "3 Plural": {"Affirmative": "saibhr\u00edonn siad", "Question": "an saibhr\u00edonn siad?", "Negative": "n\u00ed shaibhr\u00edonn siad"}, "Passive": {"Affirmative": "saibhr\u00edtear", "Question": "an saibhr\u00edtear?", "Negative": "n\u00ed shaibhr\u00edtear"}}, "future": {"1 Singular": {"Affirmative": "saibhreoidh m\u00e9", "Question": "an saibhreoidh m\u00e9?", "Negative": "n\u00ed shaibhreoidh m\u00e9"}, "2 Singular": {"Affirmative": "saibhreoidh t\u00fa", "Question": "an saibhreoidh t\u00fa?", "Negative": "n\u00ed shaibhreoidh t\u00fa"}, "3 Singular": {"Male": {"Affirmative": "saibhreoidh s\u00e9", "Question": "an saibhreoidh s\u00e9?", "Negative": "n\u00ed shaibhreoidh s\u00e9"}, "Female": {"Affirmative": "saibhreoidh s\u00ed", "Question": "an saibhreoidh s\u00ed?", "Negative": "n\u00ed shaibhreoidh s\u00ed"}}, "1 Plural": {"Compressed": {"Affirmative": "saibhreoimid", "Question": "an saibhreoimid?", "Negative": "n\u00ed shaibhreoimid"}, "Extended": {"Affirmative": "saibhreoidh muid", "Question": "an saibhreoidh muid?", "Negative": "n\u00ed shaibhreoidh muid"}}, "2 Plural": {"Affirmative": "saibhreoidh sibh", "Question": "an saibhreoidh sibh?", "Negative": "n\u00ed shaibhreoidh sibh"}, "3 Plural": {"Affirmative": "saibhreoidh siad", "Question": "an saibhreoidh siad?", "Negative": "n\u00ed shaibhreoidh siad"}, "Passive": {"Affirmative": "saibhreofar", "Question": "an saibhreofar?", "Negative": "n\u00ed shaibhreofar"}}, "past": {"1 Singular": {"Affirmative": "shaibhrigh m\u00e9", "Question": "ar shaibhrigh m\u00e9?", "Negative": "n\u00edor shaibhrigh m\u00e9"}, "2 Singular": {"Affirmative": "shaibhrigh t\u00fa", "Question": "ar shaibhrigh t\u00fa?", "Negative": "n\u00edor shaibhrigh t\u00fa"}, "3 Singular": {"Male": {"Affirmative": "shaibhrigh s\u00e9", "Question": "ar shaibhrigh s\u00e9?", "Negative": "n\u00edor shaibhrigh s\u00e9"}, "Female": {"Affirmative": "shaibhrigh s\u00ed", "Question": "ar shaibhrigh s\u00ed?", "Negative": "n\u00edor shaibhrigh s\u00ed"}}, "1 Plural": {"Compressed": {"Affirmative": "shaibhr\u00edomar", "Question": "ar shaibhr\u00edomar?", "Negative": "n\u00edor shaibhr\u00edomar"}, "Extended": {"Affirmative": "shaibhrigh muid", "Question": "ar shaibhrigh muid?", "Negative": "n\u00edor shaibhrigh muid"}}, "2 Plural": {"Affirmative": "shaibhrigh sibh", "Question": "ar shaibhrigh sibh?", "Negative": "n\u00edor shaibhrigh sibh"}, "3 Plural": {"Compressed": {"Affirmative": "shaibhrigh siad", "Question": "ar shaibhrigh siad?", "Negative": "n\u00edor shaibhrigh siad"}, "Extended": {"Affirmative": "shaibhr\u00edodar", "Question": "ar shaibhr\u00edodar?", "Negative": "n\u00edor shaibhr\u00edodar"}}, "Passive": {"Affirmative": "saibhr\u00edodh", "Question": "ar saibhr\u00edodh?", "Negative": "n\u00edor saibhr\u00edodh"}}, "condi": {"1 Singular": {"Affirmative": "shaibhreoinn", "Question": "an saibhreoinn?", "Negative": "n\u00ed shaibhreoinn"}, "2 Singular": {"Affirmative": "shaibhreof\u00e1", "Question": "an saibhreof\u00e1?", "Negative": "n\u00ed shaibhreof\u00e1"}, "3 Singular": {"Male": {"Affirmative": "shaibhreodh s\u00e9", "Question": "an saibhreodh s\u00e9?", "Negative": "n\u00ed shaibhreodh s\u00e9"}, "Female": {"Affirmative": "shaibhreodh s\u00ed", "Question": "an saibhreodh s\u00ed?", "Negative": "n\u00ed shaibhreodh s\u00ed"}}, "1 Plural": {"Compressed": {"Affirmative": "shaibhreoimis", "Question": "an saibhreoimis?", "Negative": "n\u00ed shaibhreoimis"}, "Extended": {"Affirmative": "shaibhreodh muid", "Question": "an saibhreodh muid?", "Negative": "n\u00ed shaibhreodh muid"}}, "2 Plural": {"Affirmative": "shaibhreodh sibh", "Question": "an saibhreodh sibh?", "Negative": "n\u00ed shaibhreodh sibh"}, "3 Plural": {"Compressed": {"Affirmative": "shaibhreoid\u00eds", "Question": "an saibhreoid\u00eds?", "Negative": "n\u00ed shaibhreoid\u00eds"}, "Extended": {"Affirmative": "shaibhreodh siad", "Question": "an saibhreodh siad?", "Negative": "n\u00ed shaibhreodh siad"}}, "Passive": {"Affirmative": "shaibhreofa\u00ed", "Question": "an saibhreofa\u00ed?", "Negative": "n\u00ed shaibhreofa\u00ed"}}, "imper": {"1 Singular": {"Affirmative": "saibhr\u00edm!", "Negative": "n\u00e1 saibhr\u00edm!"}, "2 Singular": {"Affirmative": "saibhrigh!", "Negative": "n\u00e1 saibhrigh!"}, "3 Singular": {"Male": {"Affirmative": "saibhr\u00edodh s\u00e9!", "Negative": "n\u00e1 saibhr\u00edodh s\u00e9!"}, "Female": {"Affirmative": "saibhr\u00edodh s\u00ed!", "Negative": "n\u00e1 saibhr\u00edodh s\u00ed!"}}, "1 Plural": {"Compressed": {"Affirmative": "saibhr\u00edmis!", "Negative": "n\u00e1 saibhr\u00edmis!"}, "Extended": {"Affirmative": "saibhr\u00edodh muid!", "Negative": "n\u00e1 saibhr\u00edodh muid!"}}, "2 Plural": {"Affirmative": "saibhr\u00edg\u00ed!", "Negative": "n\u00e1 saibhr\u00edg\u00ed!"}, "3 Plural": {"Compressed": {"Affirmative": "saibhr\u00edd\u00eds!", "Negative": "n\u00e1 saibhr\u00edd\u00eds!"}, "Extended": {"Affirmative": "saibhr\u00edodh siad!", "Negative": "n\u00e1 saibhr\u00edodh siad!"}}, "Passive": {"Affirmative": "saibhr\u00edtear!", "Negative": "n\u00e1 saibhr\u00edtear!"}}, "pastConti": {"1 Singular": {"Affirmative": "shaibhr\u00ednn", "Question": "an saibhr\u00ednn?", "Negative": "n\u00ed shaibhr\u00ednn"}, "2 Singular": {"Affirmative": "shaibhr\u00edte\u00e1", "Question": "an saibhr\u00edte\u00e1?", "Negative": "n\u00ed shaibhr\u00edte\u00e1"}, "3 Singular": {"Male": {"Affirmative": "shaibhr\u00edodh s\u00e9", "Question": "an saibhr\u00edodh s\u00e9?", "Negative": "n\u00ed shaibhr\u00edodh s\u00e9"}, "Female": {"Affirmative": "shaibhr\u00edodh s\u00ed", "Question": "an saibhr\u00edodh s\u00ed?", "Negative": "n\u00ed shaibhr\u00edodh s\u00ed"}}, "1 Plural": {"Compressed": {"Affirmative": "shaibhr\u00edmis", "Question": "an saibhr\u00edmis?", "Negative": "n\u00ed shaibhr\u00edmis"}, "Extended": {"Affirmative": "shaibhr\u00edodh muid", "Question": "an saibhr\u00edodh muid?", "Negative": "n\u00ed shaibhr\u00edodh muid"}}, "2 Plural": {"Affirmative": "shaibhr\u00edodh sibh", "Question": "an saibhr\u00edodh sibh?", "Negative": "n\u00ed shaibhr\u00edodh sibh"}, "3 Plural": {"Compressed": {"Affirmative": "shaibhr\u00edd\u00eds", "Question": "an saibhr\u00edd\u00eds?", "Negative": "n\u00ed shaibhr\u00edd\u00eds"}, "Extended": {"Affirmative": "shaibhr\u00edodh siad", "Question": "an saibhr\u00edodh siad?", "Negative": "n\u00ed shaibhr\u00edodh siad"}}, "Passive": {"Affirmative": "shaibhr\u00edt\u00ed", "Question": "an saibhr\u00edt\u00ed?", "Negative": "n\u00ed shaibhr\u00edt\u00ed"}}, "subj": {"1 Singular": {"Affirmative": "go saibhr\u00ed m\u00e9", "Negative": "n\u00e1r shaibhr\u00ed m\u00e9"}, "2 Singular": {"Affirmative": "go saibhr\u00ed t\u00fa", "Negative": "n\u00e1r shaibhr\u00ed t\u00fa"}, "3 Singular": {"Male": {"Affirmative": "go saibhr\u00ed s\u00e9", "Negative": "n\u00e1r shaibhr\u00ed s\u00e9"}, "Female": {"Affirmative": "go saibhr\u00ed s\u00ed", "Negative": "n\u00e1r shaibhr\u00ed s\u00ed"}}, "1 Plural": {"Compressed": {"Affirmative": "go saibhr\u00edmid", "Negative": "n\u00e1r shaibhr\u00edmid"}, "Extended": {"Affirmative": "go saibhr\u00ed muid", "Negative": "n\u00e1r shaibhr\u00ed muid"}}, "2 Plural": {"Affirmative": "go saibhr\u00ed sibh", "Negative": "n\u00e1r shaibhr\u00ed sibh"}, "3 Plural": {"Affirmative": "go saibhr\u00ed siad", "Negative": "n\u00e1r shaibhr\u00ed siad"}, "Passive": {"Affirmative": "go saibhr\u00edtear", "Negative": "n\u00e1r shaibhr\u00edtear"}}, "verbal noun": "saibhri\u00fa", "verbal adjective": "saibhrithe"}